臺灣苗栗地方法院刑事判決　　　　　　　 96年度訴字第400號
　　　　　　　　　　　　　　　　　　　 96年度訴字第666號
公　訴　人　臺灣苗栗地方法院檢察署檢察官
被　　　告　蔡益同
選任辯護人　喬國偉律師
被　　　告　甲○○
指定辯護人　本院公設辯護人乙○○
被　　　告　邱仁奎
選任辯護人　徐國楨律師
上列被告因違反毒品危害防制條例案件，經檢察官提起公訴（96
年度偵字第1508號、96年度毒偵字第416 、417 號）及追加起訴
（96年度毒偵字第1043號），本院判決如下：
    主    文
蔡益同共同販賣第二級毒品，處有期徒刑肆年，扣案之門號0000
000000、0000000000號行動電話各壹支沒收；販賣所得新臺幣壹
萬壹仟元沒收，如全部或一部不能沒收時，以其財產抵償之。又
販賣第一級毒品，處有期徒刑拾伍年，扣案之第一級毒品海洛因
拾壹包（淨重拾壹點玖公克）沒收銷燬；扣案如附表所示之物
沒收。又轉讓第一級毒品，處有期徒刑壹年，減為有期徒刑陸月
。又轉讓第二級毒品，處有期徒刑捌月，減為有期徒刑肆月。應
執行有期徒刑拾陸年拾月，扣案之第一級毒品海洛因拾壹包（淨
重拾壹點玖公克）沒收銷燬；扣案之門號0000000000、000000
0000號行動電話各壹支及如附表所示之物均沒收；販賣所得新臺
幣壹萬壹仟元沒收，如全部或一部不能沒收時，以其財產抵償之
。
甲○○共同販賣第二級毒品，處有期徒刑年捌月，扣案之門號
0000000000號行動電話壹支沒收；販賣所得新臺幣伍仟元沒收，
如全部或一部不能沒收時，以其財產抵償之。又共同意圖販賣而
持有第一級毒品，處有期徒刑伍年貳月，扣案之第一級毒品海洛
因拾壹包（淨重拾壹點玖公克）沒收銷燬。又施用第一級毒品
，處有期徒刑柒月，減為有期徒刑月又拾伍日，扣案之注射針
筒壹支沒收。又施用第二級毒品，處有期徒刑肆月，減為有期徒
刑貳月，扣案之吸食器壹組沒收。又施用第二級毒品，處有期徒
刑肆月。又施用第一級毒品，處有期徒刑柒月。應執行有期徒刑
柒年拾月，扣案之第一級毒品海洛因拾壹包（淨重拾壹點玖公
克）沒收銷燬；扣案之門號0000000000號行動電話壹支及注射針
筒壹支、吸食器壹組均沒收；販賣所得新臺幣伍仟元沒收，如全
部或一部不能沒收時，以其財產抵償之。
邱仁奎共同販賣第二級毒品，處有期徒刑年捌月，扣案之門號
0000000000號行動電話壹支沒收；販賣所得新臺幣仟元沒收，
如全部或一部不能沒收時，以其財產抵償之。又共同意圖販賣而
持有第一級毒品，處有期徒刑伍年貳月，扣案之第一級毒品海洛
因拾壹包（淨重拾壹點玖公克）沒收銷燬。又施用第一級毒品
，處有期徒刑柒月，減為有期徒刑月又拾伍日。又施用第二級
毒品，處有期徒刑肆月，減為有期徒刑貳月。應執行有期徒刑柒
年陸月，扣案之第一級毒品海洛因拾壹包（淨重拾壹點玖公克
）沒收銷燬；扣案之門號0000000000號行動電話壹支沒收；販賣
所得新臺幣仟元沒收，如全部或一部不能沒收時，以其財產抵
償之。
    犯罪事實
一、蔡益同基於販賣第二級毒品安非他命（下稱安非他命）牟利
    之單一犯意，先於民國95年7 月間（蔡益同前案假釋付保護
    管束期間），提供其所有之門號0000000000號行動電話予與
    其有犯意聯絡、真實姓名不詳、綽號「阿源」之成年男子（
    未據起訴）使用，以「阿源」利用該行動電話與柯思婷（起
    訴書誤載為「柯思亭」）聯繫約定交易之時間地點，蔡益同
    隨即攜帶安非他命前往苗栗縣竹南鎮竹南火車站前交易之分
    工方式，每1 小包（重量約0.3 公克）新臺幣（下同）1 千
    元之代價，3 次販賣安非他命各1 小包予柯思婷；再於96年
    2 、3 月間，提供上開行動電話予與其有犯意聯絡之甲○○
    使用，以甲○○利用該行動電話與某真實姓名不詳之男子聯
    繫約定交易之時間地點，蔡益同隨即將安非他命交甲○○帶
    往苗栗縣竹南鎮或頭份鎮一帶交易之分工方式，每1 小包（
    重量約0.3 公克）1 千元之代價，5 次販賣安非他命各1 小
    包予該真實姓名不詳之男子；再於96年2 月22日、2 月26日
    及3 月1 日，提供其所有之門號0000000000號（起訴書誤載
    為0000000000號）行動電話予與其有犯意聯絡之邱仁奎使用
    ，以邱仁奎利用該行動電話與真實姓名不詳、綽號「美玲（
    MEILING） 」（起訴書誤載為「美林」）之印尼籍女子聯繫
    約定交易之時間地點，隨即由蔡益同、邱仁奎共同或邱仁奎
    單獨攜帶安非他命前往苗栗縣竹南鎮或頭份鎮一帶交易之分
    工方式，每1 小包（重量約0.3 公克）1 千元之代價，3 次
    販賣安非他命各1 小包予「美玲」。
二、蔡益同意圖販賣第一級毒品海洛因（下稱海洛因）牟利，於
    96年3 月19日凌晨1 時許，在苗栗縣竹南鎮照南國民小學旁
    ，以3 萬元之代價，向真實姓名不詳、綽號「豆菜」之男子
    購入海洛因1 包。蔡益同購入該包海洛因後，為便於出售，
    隨即在苗栗縣竹南鎮○○路2201巷6 弄11號其居處1 樓房間
    內，以其所有之電動攪拌器、電子磅秤、分裝袋等物，將該
    包海洛因添加葡萄糖稀釋分裝成11小包，斯時在場之甲○○
    、邱仁奎均明知蔡益同所購入之海洛因係供販賣之用，2 人
    為求獲得蔡益同免費提供之毒品，竟基於與蔡益同共同販賣
    海洛因之意圖，共同整理分裝完成之海洛因，而加以持有。
    嗣於同日下午2 時許，為臺灣苗栗地方法院檢察署檢察官指
    揮行政院海岸巡防署中部地區巡防局人員持本院法官核發之
    搜索票至上址實施搜索而查獲，當場扣得已分裝之海洛因11
    包（合計淨重11.93 公克）及蔡益同所有、供販賣海洛因使
    用之電動攪拌器1 支、電子磅秤1 台、分裝袋1 包及供販賣
    安非他命使用之0000000000、0000000000號行動電話各1 支
    。
三、蔡益同基於轉讓海洛因之單一犯意，自96年3 月初起，在上
    址其居處1 樓房間內，以約每2 天1 次之頻率，每次約0.1
    公克之數量，無償提供海洛因予與其合租上址房屋之陳振豪
    （由檢察官另行提起公訴）5 次；再於同年3 月16日至17日
    間，無償提供數量不詳之海洛因（未達5 公克）予邱仁奎施
    用；再於同年3 月17日上午11時許，無償提供數量不詳之海
    洛因（未達5 公克）予甲○○施用。
四、蔡益同基於轉讓安非他命之單一犯意，於96年3 月中旬某日
    ，無償提供數量不詳之安非他命（未達10公克）予邱仁奎施
    用；再於同年3 月中旬某日，無償提供數量不詳之安非他命
    （未達10公克）予甲○○施用。
五、甲○○於96年3 月17日上午11時許，在苗栗縣竹南鎮○○路
    2201巷6 弄11號1 樓蔡益同之房間內，以針筒注射之方式，
    施用海洛因1 次。再於96年3 月中旬某日，在同上處所，以
    吸食器燒烤之方式，施用安非他命1 次。另於96年8 月4 日
    上午10時許，在苗栗縣頭份鎮○○里○○街141 號其住處，
    以玻璃頭（未扣案）燒烤之方式，施用安非他命1 次。又於
    96年8 月5 日下午2 時許，在上址住處，以針筒（未扣案）
    注射之方式，施用海洛因1 次。嗣分別於96年3 月19日下午
    2 時許，為臺灣苗栗地方法院檢察署檢察官指揮行政院海岸
    巡防署中部地區巡防局人員持本院法官核發之搜索票至苗栗
    縣竹南鎮○○路2201巷6 弄11號實施搜索查獲，當場扣得甲
    ○○所有、供施用毒品使用之注射針筒1 支及吸食器1 組；
    於96年8 月5 日晚間8 時20分許，在苗栗縣頭份鎮○○路與
    信東路路口旁（上公園）為警查獲。
六、邱仁奎於96年3 月16日至17日間，在苗栗縣竹南鎮○○路22
    01巷6 弄11號1 樓蔡益同之房間內，以摻入香菸（未扣案）
    吸食之方式，施用海洛因1 次。另於96年3 月中旬某日，在
    同上處所，以吸食器（未扣案）燒烤之方式，施用安非他命
    1 次。
七、案經行政院海岸巡防署中部地區巡防局苗栗機動查緝隊報告
    臺灣苗栗地方法院檢察署檢察官偵查起訴。
    理    由
一、證據能力之認定：
    本案卷內所有被告蔡益同、甲○○、邱仁奎以外之人於審判
    外之言詞或書面陳述，經檢察官、被告3 人及其辯護人於審
    判程序一致同意作為證據（見審理卷第58頁），並經本院審
    酌作成時之情況認為適當，依刑事訴訟法第159 條之5 第1
    項規定，均得為證據。
二、犯罪事實之認定：
    (一)前開犯罪事實欄編號一至四所示販賣安非他命、販賣海洛
      因、轉讓海洛因及轉讓安非他命等事實，業據被告蔡益同
      於偵查中及本院審理時坦承不諱（見96年度偵字第1508號
      卷【下稱1508偵查卷】第248 至250 頁、審理卷第27至31
      、106 至109 、113 頁），核與證人甲○○、邱仁奎、柯
      思婷、「美玲」、陳振豪於警詢及偵查中證（供）述之內
      容相符（見1508偵查卷第141 至147 、157 至164 、185
      至189 、196 至221 頁），並有為警當場搜獲之海洛因11
      包（淨重11.93 公克）、電動攪拌器1 支、電子磅秤1 台
      、分裝袋1 包、0000000000號及0000000000號行動電話各
      1 支扣案與上開行動電話門號之通訊監察作業譯文摘要報
      告書在卷（詳見95年度他字第820 號卷【下稱他字卷】、
      96年度警聲搜字第207 號卷及1508偵查卷第190 至194 頁
      ）可資佐證，前述11包海洛因經送法務部調查局鑑定結果
      ，亦確認均含海洛因成分、純度為18.00%，有該局96年4
      月6 日調科壹字第09623031960 號鑑定書附卷可稽（見15
      08偵查卷第175 頁），足認被告蔡益同自白之情節屬實。
      被告蔡益同所犯部分事證明確，犯行均堪認定。
    (二)前開犯罪事實欄編號一、五所示販賣安非他命、2 次施用
      海洛因及2 次施用安非他命等事實，業據被告甲○○於偵
      查中及本院審理時坦承不諱（見1508偵查卷第162 、216
      頁、96年度毒偵字第1043號卷【下稱1043偵查卷】第34頁
      、審理卷第31至34、109 至110 、113 頁），核與共同被
      告蔡益同於偵、審中供述之內容相符（見1508偵查卷第24
      9 至250 頁、審理卷第27至30頁），並有0000000000號行
      動電話1 支扣案及上開行動電話門號之通訊監察作業譯文
      摘要報告書在卷（見他字卷第207 至233 頁）可資佐證，
      被告甲○○於96年3 月19日、96年8 月6 日兩度為警採集
      之尿液，檢驗結果均呈嗎啡及甲基安非他命陽性反應，亦
      有中山醫學大學附設醫院檢驗科藥物檢測中心檢驗報告、
      正修科技大學超微量研究科技中心檢驗報告各1 件附卷可
      稽（見1508偵查卷第178 頁、1043偵查卷第48頁），足認
      被告甲○○自白之情節屬實，此部分事證明確，犯行洵堪
      認定。就前開犯罪事實欄編號二部分，被告甲○○既坦承
      於96年3 月19日蔡益同購入海洛因並分裝成小包後，其在
      旁將海洛因整理好放成1 堆，其知悉該批海洛因係兼供吸
      食與販賣之用（見審理卷第33、110 頁），自陳多次為蔡
      益同出面交易安非他命之代價係可取得蔡益同免費提供之
      毒品（見1508偵查卷第217 頁、審理卷第32頁），並對檢
      察官起訴之幫助販賣海洛因罪名為認罪之答辯（見審理卷
      第57、113 頁），共同被告蔡益同亦供稱：「（問：甲○
      ○、邱仁奎2 人在旁做什麼？）我裝好之後，他們負責整
      理起來」（見審理卷第108 頁），足徵被告甲○○當時係
      為求獲得蔡益同免費提供之毒品，有意參與蔡益同販賣該
      批海洛因之行為，乃協助蔡益同整理已分裝之海洛因，而
      其動手整理海洛因之行為，顯已將海洛因置於自己實力支
      配之下，此外，復有為警當場搜獲已分裝之海洛因11包（
      淨重11.93 公克）及蔡益同所有之分裝工具電動攪拌器1
      支、電子磅秤1 台、分裝袋1 包扣案可憑，前述11包海洛
      因經送法務部調查局鑑定結果，亦確認均含海洛因成分、
      純度為18.00%，有該局鑑定書附卷可稽（見1508偵查卷第
      175 頁），足認被告甲○○前揭自白與事實相符，其意圖
      販賣而持有海洛因之犯行，亦堪認定。
    (三)前開犯罪事實欄編號一、六所示販賣安非他命、施用海洛
      因及施用安非他命等事實，業據被告邱仁奎於偵查中及本
      院審理時坦承不諱（見1508偵查卷第144 至147 、218 至
      221 頁、審理卷第31至34、110 至113 頁），核與共同被
      告蔡益同於偵、審中供述及證人「美玲」於警詢時證述之
      內容相符（見1508偵查卷第185 至189 、249 至250 頁、
      審理卷第27至30頁），並有0000000000號行動電話1 支扣
      案及上開行動電話門號之通訊監察作業譯文摘要報告書在
      卷（見他字卷第102 至153 頁、1508偵查卷第190 至194
      頁）可資佐證，被告邱仁奎於96年3 月19日為警採集之尿
      液，檢驗結果呈嗎啡及甲基安非他命陽性反應，亦有中山
      醫學大學附設醫院檢驗科藥物檢測中心檢驗報告1 件附卷
      可稽（見1508偵查卷第182 頁），足認被告邱仁奎自白之
      情節屬實，此部分事證明確，犯行洵堪認定。就前開犯罪
      事實欄編號二部分，被告邱仁奎雖曾辯稱：蔡益同分裝海
      洛因時，伊在睡覺、不知情云云，惟觀其於審理中已兩度
      對檢察官起訴之幫助販賣海洛因罪名為認罪之答辯（見審
      理卷第58、113 頁），若非自知對蔡益同購入海洛因意欲
      出售之事有所認識，且已涉入其中，衡情絕不至於貿然承
      認此等重罪，況共同被告蔡益同亦於本院審理時明確供稱
      ：「（問：甲○○、邱仁奎2 人在旁做什麼？）我裝好之
      後，他們負責整理起來」（見審理卷第108 頁），則被告
      邱仁奎有關不在場、未參與之辯詞，自非可採，再者，被
      告邱仁奎已自承蔡益同提供便宜或免費之毒品供其施用，
      因而多次為蔡益同聯繫及共同前往交易安非他命（見1508
      偵查卷第220 至221 頁），足見被告邱仁奎當時亦係為求
      獲得蔡益同免費提供之毒品，有意參與蔡益同販賣該批海
      洛因之行為，乃協助蔡益同整理已分裝之海洛因，而其動
      手整理海洛因之行為，顯已將海洛因置於自己實力支配之
      下，此外，復有為警當場搜獲已分裝之海洛因11包（淨重
      11.93 公克）及蔡益同所有之分裝工具電動攪拌器1 支、
      電子磅秤1 台、分裝袋1 包扣案為證，前述11包海洛因經
      送法務部調查局鑑定結果，亦確認均含海洛因成分、純度
      為18.00%，有該局鑑定書附卷可稽（見1508偵查卷第175
      頁），被告邱仁奎意圖販賣而持有海洛因之犯行，亦堪認
      定。
三、論罪科刑之理由：
    (一)按海洛因、安非他命分別屬毒品危害防制條例第2 條第2
      項第1 款、第2 款所定之第一級毒品及第二級毒品。又販
      賣毒品罪，並不以販入之後復行賣出為構成要件，只須以
      營利為目的將毒品購入或將之賣出，有一於此，其犯罪即
      已完成（最高法院95年度台上字第3574號判決意旨參照）
      。故被告蔡益同如犯罪事實欄編號一至四所為，分別係犯
      毒品危害防制條例第4 條第2 項之販賣第二級毒品罪、同
      條例第4 條第1 項之販賣第一級毒品罪、同條例第8 條第
      1 項之轉讓第一級毒品罪及同條例第8 條第2 項之轉讓第
      二級毒品罪；被告甲○○如犯罪事實欄編號一、二、五所
      為，分別係犯毒品危害防制條例第4 條第2 項之販賣第二
      級毒品罪、同條例第5 條第1 項之意圖販賣而持有第一級
      毒品罪、同條例第10條第1 項之施用第一級毒品罪及同條
      例第10條第2 項之施用第二級毒品罪；被告邱仁奎如犯罪
      事實欄編號一、二、六所為，分別係犯毒品危害防制條例
      第4 條第2 項之販賣第二級毒品罪、同條例第5 條第1 項
      之意圖販賣而持有第一級毒品罪、同條例第10條第1 項之
      施用第一級毒品罪及同條例第10條第2 項之施用第二級毒
      品罪。
    (二)公訴人雖認被告甲○○、邱仁奎如犯罪事實欄編號二所為
      係犯刑法第30條第1 項、毒品危害防制條例第4 條第1 項
      之幫助販賣第一級毒品罪，然查，本案卷內並無證據顯示
      被告甲○○、邱仁奎早已知悉蔡益同將販入海洛因，或對
      蔡益同自「豆菜」處販入海洛因之行為提供助力，而蔡益
      同販入海洛因後，僅將之分裝完成，未及出售即遭查獲，
      卷內復無事證足認蔡益同已與他人聯繫洽談出售海洛因之
      事，應認蔡益同就賣出行為尚未達著手階段，被告甲○○
      、邱仁奎自亦無從為賣出海洛因之行為提供任何助力，故
      此部分起訴法條實有未恰，惟因公訴人所起訴之事實，與
      前開本院認定之被告甲○○、邱仁奎意圖販賣而持有第一
      級毒品之犯罪事實，其持有第一級毒品之基本社會事實同
      一，爰依刑事訴訟法第300 條，變更公訴人起訴所引應適
      用之法條，附此說明。
    (三)被告蔡益同就販賣第一級毒品予柯思婷之犯行，與「阿源
      」有犯意聯絡及行為分擔；就販賣第一級毒品予真實姓名
      不詳男子之犯行，與被告甲○○有犯意聯絡及行為分擔；
      就販賣第一級毒品予「美玲」之犯行，與被告邱仁奎有犯
      意聯絡及行為分擔，應分別成立共同正犯（公訴人認被告
      甲○○、邱仁奎成立販賣第二級毒品罪之幫助犯，惟2 人
      已參與接洽安非他命交易時間、地點、數量，甚至出面前
      往約定地點交易之構成要件行為，自非僅止於幫助）。被
      告甲○○、邱仁奎就意圖販賣而持有第一級毒品之犯行，
      有犯意聯絡及行為分擔，亦為共同正犯（被告蔡益同係意
      圖營利而販入海洛因，成立販賣第一級毒品罪，而非意圖
      販賣而持有第一級毒品罪，故不與被告甲○○、邱仁奎成
      立共同正犯，臺灣高等法院暨所屬法院94年法律座談會刑
      事類提案第7 號研討結果參照）。
    (四)被告蔡益同、甲○○、邱仁奎先後多次販賣第二級毒品之
      行為，其販賣之對象、數量及交易方式大致相同，被告蔡
      益同先後多次轉讓第一級毒品、轉讓第二級毒品之行為，
      係於密切接近之時間在同一處所實施，堪認均係於基於單
      一犯意所為，且侵害同一之法益，各行為之獨立性極為薄
      弱，在刑法評價上，以分別合為包括的1 行為予以評價，
      較為合理，應分別論以包括的1 罪。
    (五)被告蔡益同所犯販賣第二級毒品、販賣第一級毒品、轉讓
      第一級毒品及轉讓第二級毒品等4 罪，被告甲○○所犯販
      賣第二級毒品、意圖販賣而持有第一級毒品、2 次施用第
      一級毒品及2 次施用第二級毒品等6 罪，被告邱仁奎所犯
      販賣第二級毒品、意圖販賣而持有第一級毒品、施用第一
      級毒品及施用第二級毒品等4 罪，均犯意各別，行為互殊
      ，應予分論併罰。
    (六)被告蔡益同販賣安非他命之行為，雖足以戕害他人身心健
      康，惟其販賣次數不多，對象僅有3 人，均為最下游之特
      定施用者，每次賣出之數量約1 小包、0.3 公克，所得不
      過1 千元，造成侵害之範圍、程度及獲取之利益甚為有限
      ；其販賣海洛因之行為，則在尚未著手於賣出、不曾對他
      人身心健康產生實害之際即為警查獲，所販入海洛因於稀
      釋分裝後仍僅有11.93 公克，可能致生之危害應屬輕微，
      被告蔡益同犯後復於偵、審中均坦認犯行，深具悔意，惟
      本案所論之毒品危害防制條例第4 條第2 項、第1 項罪名
      ，法定本刑分別為無期徒刑或7 年以上有期徒刑，得併科
      新臺幣7 百萬元以下罰金，以及死刑或無期徒刑，與被告
      蔡益同前揭犯罪情節相衡，實屬情輕法重，在客觀上足以
      引起一般同情，本院認對被告蔡益同各科以有期徒刑7 年
      、無期徒刑之最低刑度，仍嫌過重，爰依刑法第59條規定
      ，分別酌量減輕其刑。被告甲○○、邱仁奎分別與蔡益同
      共同販賣安非他命及2 人共同意圖販賣而持有海洛因之行
      為，主要動機均係自身毒癮，為圖取蔡益同提供之免費毒
      品施用，2 人販賣安非他命各僅有5 次、3 次，賣出之重
      量合計不過約1.5 公克及0.9 公克，實際販賣所得皆由蔡
      益同取得與支配，2 人所為應屬聯繫、跑腿性質，非居於
      主謀之地位，而共同持有之海洛因數量微小，持有時間亦
      極為短暫，且並未攜帶外出準備出售予不特定人，犯罪所
      生危害更屬輕微，然本案所論之毒品危害防制條例第4 條
      第2 項、第5 條第1 項罪名，法定本刑分別為無期徒刑或
      7 年以上有期徒刑，得併科新臺幣7 百萬元以下罰金，以
      及無期徒刑或10年以上有期徒刑，得並科新臺幣7 百萬元
      以下罰金，與被告甲○○、邱仁奎前揭犯罪情節相衡，實
      屬情輕法重，在客觀上亦足以引起一般同情，本院參酌前
      述情形及公訴人曾請求對2 人酌量減輕其刑之意見（見審
      理卷第58頁），認對2 人就上開2 罪各科以有期徒刑7 年
      、10年之最低刑度，仍嫌過重，爰依刑法第59條規定，分
      別酌量減輕其刑。
    (七)審酌被告蔡益同有過失傷害、違反槍砲彈藥刀械管制條例
      、違反毒品危害防制條例等前科，被告甲○○、邱仁奎前
      有施用毒品經執行觀察、勒戒之紀錄（以上參卷附臺灣高
      等法院被告前案紀錄表），被告蔡益同意圖牟利而販賣安
      非他命、販入海洛因，基於朋友情誼並為使甲○○、邱仁
      奎為其販毒而轉讓海洛因、安非他命，被告甲○○、邱仁
      奎為自蔡益同處取得免費毒品施用而販賣安非他命、意圖
      販賣而持有海洛因，為滿足毒癮而分別施用海洛因、安非
      他命，被告3 人販賣安非他命之行為，以被告蔡益同為主
      ，被告甲○○、邱仁奎為輔，對象特定、次數不多、數量
      微小、獲利有限，雖足以戕害他人身心健康，惟侵害範圍
      程度不大，被告蔡益同販入海洛因及被告甲○○、邱仁奎
      意圖販賣而持有海洛因之行為，所取得海洛因數量有限，
      未經著手賣出即遭查獲扣案，對社會秩序及他人身心健康
      所生影響較輕，被告甲○○、邱仁奎施用毒品則屬自戕行
      為，未對他人法益造成明顯而立即之危害，又被告3 人已
      於偵查、審理中坦承犯行，不為無益之證據調查聲請，節
      省有限之司法資源，態度良好，知所悔悟，再參酌被告蔡
      益同國中畢業學歷、業工（見1508偵查卷第9 頁），被告
      甲○○高中肄業學歷、無業（見1508偵查卷第14頁），被
      告邱仁奎國中肄業學歷、無業（見1508偵查卷第21頁）之
      智識程度及生活狀況，以及公訴人對被告3 人求處刑度（
      見審理卷第58頁）等一切情狀，分別量處如主文所示之刑
      ，就被告蔡益同轉讓第一級毒品、轉讓第二級毒品及被告
      甲○○（不含96年8 月間所犯者）、邱仁奎施用第一級毒
      品、施用第二級毒品部分，再依中華民國九十六年罪犯減
      刑條例減其宣告刑2 分之1 ，並各定其應執行之刑。
    (八)扣案之第一級毒品海洛因11包（淨重11.93 公克），經鑑
      定結果均含海洛因成分，已如前述，既經查獲，且與被告
      蔡益同販賣第一級毒品、被告甲○○、邱仁奎意圖販賣而
      持有第一級毒品之犯行有關，應依毒品危害防制條例第18
      條第1 項前段連帶沒收銷燬（海洛因之包裝袋上均殘留有
      毒品成分，無法析離，應併予沒收銷燬）。扣案之門號00
      00000000、0000000000號行動電話各1 支，均為被告蔡益
      同所有，前者係供被告蔡益同、「阿源」共同販賣安非他
      命予柯思婷所用及被告蔡益同、甲○○共同販賣安非他命
      予真實姓名不詳男子所用之物，後者係供被告蔡益同、邱
      仁奎共同販賣安非他命予「美玲」所用之物；電動攪拌器
      1 支、電子磅秤1 台、分裝袋1 包，均為被告蔡益同所有
      ，供其販賣海洛因所用之物，以上業據被告3 人迭次供述
      在卷，各應依毒品危害防制條例第19條第1 項沒收（因已
      扣案，無不能沒收之情形，故毋庸諭知追徵其價額；又行
      動電話部分應就共犯連帶沒收）。被告蔡益同先後與「阿
      源」、甲○○、邱仁奎共同販賣安非他命之所得共計11,0
      00元，被告甲○○與蔡益同共同販賣安非他命之所得共計
      5,000 元，被告邱仁奎與蔡益同共同販賣安非他命之所得
      共計3,000 元，雖未扣案，仍應分別依毒品危害防制條例
      第19條第1 項連帶沒收，如全部或一部不能沒收時，應各
      以其財產抵償之。扣案之針筒1 支、吸食器1 組，分別為
      被告甲○○所有，供其施用海洛因、安非他命所用之物，
      已據其供述明確（見審理卷第109 頁），應依刑法第38條
      第1 項第2 款沒收。至於扣案之門號0000000000號行動電
      話1 支，雖亦為被告蔡益同所有，惟被告蔡益同供稱該電
      話係供其與朋友、家人聯絡使用（見審理卷第109 頁），
      卷內復無積極證據證明與前開本院認定之犯罪事實有關，
      爰不予宣告沒收；被告甲○○於96年8 月5 日為警查扣之
      海洛因3 包（合計淨重2.7 公克），雖經警以臺灣尖端先
      進生技醫藥股份有限公司製造之毒品檢驗袋初步檢驗毒品
      成分，結果呈海洛因反應（見1043偵查卷第24、28至29頁
      ），然被告甲○○於警、偵訊中均否認為其所有或與其施
      用毒品有關，辯稱其施用之海洛因係向綽號「阿發」之人
      購得，扣案海洛因則係綽號「飯糰」之人所寄放（見1043
      偵查卷第11、14、34頁），衡情被告甲○○當時已經承認
      施用海洛因犯行，殊無堅持虛偽供述海洛因來源及用途，
      而招致檢察官訴追其另一持有毒品罪嫌之理由，是其供詞
      非無可信之處，前述3 包海洛因應與被告甲○○施用第一
      級毒品之犯行無關，自不應在本案為沒收銷燬之諭知，而
      當由檢察官另為適當之處理，併此敘明。
四、適用之法律：
    (一)刑事訴訟法第299 條第1 項前段、第300 條。
    (二)毒品危害防制條例第4 條第1 項、第2 項、第8 條第1 項
      、第2 項、第5 條第1 項、第10條第1 項、第2 項、第18
      條第1 項前段、第19條第1 項。
    (三)刑法第11條、第28條、第59條、第38條第1 項第2 款、第
      51條第5 款。
    (四)中華民國九十六年罪犯減刑條例第2 條第1 項第3 款、第
      7 條。
本案經檢察官洪清秀到庭執行職務。
中　　華　　民　　國　　96　　年　　11　　月　　30　　日
                  刑事第一庭    審判長法　官　劉興浪
                                      法  官  蔡志宏
                                      法  官  羅貞元
以上正本證明與原本無異。
如不服本判決，應於判決送達後10日內向本院提出上訴狀（應抄
附繕本），其未敘述上訴理由者，應於上訴期間屆滿後20日內補
提理由書狀於本院，上訴於臺灣高等法院臺中分院。
                                      書記官  王月香
中　　華　　民　　國　　96　　年　　12　　月　　5 　　日
附表：
一、電動攪拌器壹支
二、電子磅秤壹台
三、分裝袋壹包
附錄論罪科刑法條：
毒品危害防制條例第4 條第1 項、第2 項
製造、運輸、販賣第一級毒品者，處死刑或無期徒刑；處無期徒
刑者，得併科新臺幣1 千萬元以下罰金。
製造、運輸、販賣第二級毒品者，處無期徒刑或7 年以上有期徒
刑，得併科新臺幣7 百萬元以下罰金。
毒品危害防制條例第5 條第1 項
意圖販賣而持有第一級毒品者，處無期徒刑或10年以上有期徒刑
，得併科新臺幣7 百萬元以下罰金。
毒品危害防制條例第8 條第1 項、第2 項
轉讓第一級毒品者，處1 年以上7 年以下有期徒刑，得併科新臺
幣1 百萬元以下罰金。
轉讓第二級毒品者，處6 月以上5 年以下有期徒刑，得併科新臺
幣70萬元以下罰金。
毒品危害防制條例第10條
施用第一級毒品者，處6 月以上5 年以下有期徒刑。
施用第二級毒品者，處3 年以下有期徒刑。
